# 企业在支付宝的资金余额应在哪个科目核算？

提问人：sunwarchan 时间：2011-02-19 17:41:30
如题，是“其他货币资金”子母叫啥、“在途资金”还是“其他应收款”？
支付宝属第三方非银行金融机构吧？

回答人：chenyiwei
回复 板凳 fanxu7788 的帖子不赞同作为预付帐款。可以作为其他货币资金或者其他应收款。 预付帐款和其他货币资金、其他应收款的区别，是货币性项目和非货币性项目的区别。货币性项目属于金融资产，其面临的风险包括信用风险、利率风险、公允价值变动风险等；而非货币性项目不承担货币性项目的购买力变动风险，但承担标的存货的公允价值变动风险，两类项目的风险特征完全不同，不应混淆。

提问人：yuyongmi 时间：2014-07-18 10:14:48
我觉得可能在其他货币资金更妥一些。理由是： 1 、支付宝现已成为一种常规的结算工具，与本票汇票无差别（其实也有差别，就是本票基本是已淘汰）； 2 、支付宝余额与存款的相互转换已非常容易实现，而且转换时的风险很小，具备了一定的货币支付功能的属性

回答人：chenyiwei
基本赞同作为其他货币资金列报。

提问人：cherishfei 时间：2016-01-22 19:35:24
那属于现金，还是现金等价物？

回答人：chenyiwei
现金。不是现金等价物。现金等价物是满足条件的短期投资。

提问人：cherishfei 时间：2016-01-24 17:01:12
请问陈老师，报告附注里的其他应付款必须按单位明细披露么，可否按照款项性质披露？

回答人：chenyiwei
对于大额款项，还是建议分债权人披露。

提问人：orangeyxy 时间：2017-02-27 15:46:57
请问陈老师，作为审计人员是要求对货币资金中银行存款以及其他货币资金全部进行函证的；如果将支付宝、微信等资金放在其他货币资金中体现，那这部分的金额将如何实施函证，可以用打印出的交易清单及余额来替代吗？

回答人：chenyiwei
论坛里讨论过这个问题，你可以搜一下。

提问人：呼叫帮助 时间：2017-05-06 21:44:17
陈版我也在关注这个问题，没搜到，能给个链接吗？

回答人：chenyiwei
《瑞华研究 2010 ～ 2016 汇编》之“问题5-1-8（第三方支付平台账户中的款项如何列报）”。

提问人：queeney 时间：2018-03-08 21:40:52
您好！陈版主，支付宝保证金应在哪个科目核算？其他货币资金还是其他应收款，为什么？谢谢！

回答人：chenyiwei
可自由使用、随时收回的保证金为其他货币资金。

提问人：queeney 时间：2018-03-09 07:25:00
谢谢陈版主，该支付宝保证金是存放在公司的支付宝账户里，是公司为获取支付宝账户正常使用的而存放的保证金，如果不打算继续使用支付宝账户，就可以收回的，有点类似为使用信用证而存放在银行的保证金那样，不知道这样理解对不对，所以在其他货币资金核算。请陈版主指教，谢谢！

回答人：chenyiwei
可以列报为其他货币资金。